【裁判字號】    90,易,439
【裁判日期】    900629
【裁判案由】    違反著作權法
【裁判全文】
臺灣新竹地方法院刑事判決                            九十年度易字第四三九號
    公  訴  人  臺灣新竹地方法院檢察署檢察官
    被      告  丙○○○
右列被告因違反著作權法案件，經檢察官提起公訴（八十九年度偵字第四一一○號）
，本院判決如左：
    主  文
丙○○○連續以明知為侵害著作權之物而意圖營利而交付之方法侵害他人之著作權，
處有期徒刑參月，如易科罰金，以佰元折算壹日，緩刑貳年。
扣案非法盜拷重製之光碟片（名稱：女人的選擇姜育恆）共柒片，沒收。
    事  實
一、丙○○○明知「女人的選擇姜育恆」雷射光碟片內之「女人的選擇」、「最愛的
    人」、「大雪」、「異鄉人」、「如今」、「昨日的行李」等歌曲音樂著作，係
    著作權人甲○○○○製作有限公司享有之著作財產權，且明知某姓名年籍均不詳
    之成年男子所有之上開雷射光碟片均係以非法盜拷重製而侵害上開著作權人享有
    音樂著作權專輯歌曲之物，竟基於意圖營利之概括犯意聯絡，自民國八十九年七
    月一日起，向該不姓姓名之成年男子以每片新台幣（下同）七十元之價格購得，
    並在新竹市○○街觀光夜市第二十五號攤位，先後多次以每片一百元、三片二百
    五十元之價格販售交付予不特定之顧客營利。嗣於八十九年七月七日下午八時許
    ，為警會同甲○○○○製作有限公司法務專員乙○○在上址查獲，並扣得上開非
    法盜拷重製光碟片七片，而查知上情。
二、案經甲○○○○製作有限公司告訴由新竹市警察局移送臺灣新竹地方法院檢察署
    檢察官偵查起訴。
    理  由
一、訊據被告丙○○○固不否認有於上開塒、地與販賣上開盜版光碟片，惟矢口否認
    知悉上開光碟片係侵害他人著作權之物，辯稱：伊係經營小本生意，該不詳姓名
    者賣光碟片予伊，伊即陳列該處惟尚未販賣，且不知為盜版光碟片云云。惟查：
    被告於前揭時地，販賣前揭違反著作權法商品之犯罪事實，業據告訴人之代理人
    乙○○於警訊時指訴綦詳，並有盜版雷射唱片七片扣案足資佐證，且有現場照片
    四幀在卷可按，此外，並有音樂著作授權書在卷足資佐憑，參以扣案雷射唱片等
    物既係被告向姓名年籍不詳男子所購得，來源本非正當，況被告自承自八十九年
    六月間即開始販賣正版雷射唱片，售價均為三百餘元且正版光碟片均有雷射標識
    ，是其售價遠低於告訴人公司正版之雷射唱片（市價約三百餘元），顯悖於一般
    交易常情，況現今政府於電視等傳播媒體上均大力宣導反盜版之文宣，被告對此
    應知之甚稔，自無不知所販賣者為盜版品之理。且被告於偵審中均自承該盜版光
    碟片每片販賣價格為一百元，三片則為二百五十元等語，於警訊時亦坦認營業至
    今獲利一千二百元等詞，顯見被告確已販出該盜版雷射唱片無疑，是被告上開所
    辯，顯係事後卸責之詞。本件事證已臻明確，被告犯行洵堪認定。
二、核被告丙○○○所為係犯著作權法第九十三條第三款之以同法第八十七年第二款
    明知為侵害著作權之物意圖營利而交付罪。又其先後多次犯行，時間緊接，方法
    相同，反覆為之，所犯又係觸犯構成要件相同之罪名，顯係基於概括犯意為之，
    應依連續犯之規定論以一罪，並依法加重其刑。爰審酌被告所為侵害他人之智慧
    財產權，犯後否認犯行，並未供出盜版物品來源，尚無悔意，兼衡其犯罪動機係
    為賺取生活費用，所得尚少等一切情狀，酌予量處如主文所示之刑，併諭知易科
    罰金之標準。末查被告前未曾受有期徒刑以上刑之宣告，有臺灣高等法院被告全
    國前案紀錄表一紙附卷可稽，因一時貪慾圖便，致觸犯本件犯行，經此偵審程序
    及科刑判決後當知所警惕，信無再犯之虞，本院認尚無剝奪其人身自由之必要，
    前開對其所宣告之刑，以暫不執行為適當，爰併予宣告緩刑二年，以勵自新。至
    扣案之非法盜拷重製光碟片七片，係被告所有，且係供犯罪所用之物，應併依刑
    法第三十八條第一項第二款規定宣告沒收。
據上論斷，應依刑事訴訟法第二百九十九條第一項前段，著作權法第九十三條第三款
、刑法第十一條前段、第五十六條、第四十一條第一項前段、第七十四條第一款、第
三十八條第一項第二款，罰金罰鍰提高標準條例第二條，判決如主文。
本案經檢察官劉正穆到庭執行職務。
中      華      民      國    九十      年      六      月    二十九    日
                                  臺灣新竹地方法院刑事第一庭
                                      法  官  滕治平
右正本證明與原本無異。
如不服本判決，應於判決送達後十日內向本院提出上訴狀( 應附繕本 )，上訴於
臺灣高等法院。
                                      書記官  江靜玲
中      華      民      國    九十      年      七      月      二      日
附錄論罪科刑法條：
著作權法第九十三條
有下列情形之一者，處二年以下有期徒刑，得併科新台幣十萬元以下罰金︰
一  侵害第十五條至第十七條規定之著作人格權者。
二  違反第七十條規定者。
三  以第八十七條各款方法之一侵害他人之著作權者。


司法院資訊處製作；財團法人民間司法改革基金會備份。
